# 咨询陈版关于同一控制下企业合并合并股东权益变动表的编制

提问人：KGD789 时间：2020-04-25 20:58:00
A公司于 2019 年 12 月 30 日从控制股东购买其持有的B公司80%股权，B公司成立于 2017 年 5 月 10 日。A公司需要审计2017-2019年三年的报表，也就是A公司（成立于 2015 年）需要合并报表也要从 2017 年 5 月 10 日将B纳入合并范围，B公司 2017 年 12 月 31 日的股东权益结构：实收资本100.00万元，资本公积20.00万元，盈余公积1.00万元，未分配利润9.00万元。 B公司 2018 年 12 月 31 日的股东权益结构：实收资本 100.00万元， 资本公积 20.00 万元，盈余公积 1.50万元，未分配利润 13.50 万元。B公司 2019 年 12 月 31 日的股东权益结构：实收资本 100.00 万元，资本公积 20.00 万元，盈余公积 2.00 万元，未分配利润 18.00 万元。
问：A公司在追溯调整 2017 年 12 月 31 日的数据时，在合并报表中，对于B公司的数据应当怎样填写在合并股东权益变动表中。
此处的 2017 年B股东权益数据是否填写在合并股东权益变动有 2018 年一、上年年末余额-同一控制下企业合并 的资本公积 104 万元、少数股东权益 26 万元？ 2017 年收到的少数股东投资 24 万元如何填写？ 2018 年B股东权益数据是否填写在合并股东权益变动有 2019 年一、上年年末余额-同一控制下企业合并 的资本公积 108 万元、少数股东权益 27万元？
2019 年B的损益填写合并股东权益变动表当发生额？

回答人：chenyiwei
因为被合并方B是 2017 年新设的，所以在A的合并权益变动表中，涉及B公司的事项如下：
2017 年度：
所有者投入和减少资本——其他：资本公积 96 ，少数股东权益 24 ；
综合收益总额：未分配利润 8 ，少数股东损益 2 ；
利润分配——提取盈余公积：未分配利润-0.8，盈余公积0.8。